【裁判字號】    96,易,1912
【裁判日期】    970128
【裁判案由】    傷害等
【裁判全文】
臺灣士林地方法院刑事判決              96年度易字第1912號
公  訴  人  臺灣士林地方法院檢察署檢察官
被      告  甲○○
上列被告因傷害等案件，經檢察官提起公訴（96年度偵字第1094
1 號），因所犯最重本刑為三年以下有期徒刑之罪，本院判決如
下：
    主  文
甲○○公然侮辱人，處罰金新臺幣伍仟元，如易服勞役以新臺幣
壹仟元折算壹日; 又傷害人之身體，處拘役拾日，如易科罰金
以新臺幣壹仟元折算壹日。
    事  實
一、甲○○原居住於臺北縣淡水鎮○○街○ 段210 號4 樓402 室
    ，於民國96年7 月間，因居住於401 室之乙○○於走廊上堆
    置物品產生異味，經其多次要求清運未獲結果，竟基於公然
    侮辱之犯意，於96年7 月19日某時許，在不特定多數人得見
    聞之四樓樓梯間，於乙○○所張貼載有「（夜晚）請勿拿東
    西敲牆壁以免吵到別人，謝謝」等字樣之紙張上記載「我”
    幹你娘」之足以貶損乙○○個人社會評價內容等文字；旋於
    96年7 月22日21時30分許，在其上開住處門口，因見乙○○
    返家而上前要求搬離所堆置物品，進而發生口角，甲○○竟
    另基於傷害人身體之犯意，徒手毆打乙○○，致乙○○受有
    左臉頰、左頜挫傷、左胸挫傷、左前臂及左手多處皮膚抓傷
    等傷害。
二、案經乙○○訴由臺北縣政府警察局淡水分局報請臺灣士林地
    方法院檢察署檢察官偵查起訴。
    理  由
一、本件被告甲○○所犯係最重本刑為三年以下有期徒刑之罪，
    是依刑事訴訟法第284 條之1 規定，應毋庸行合議審判，而
    被告甲○○對於本判決所引用之下列各項證據方法之證據能
    力，於本院審理時均表示無意見，且於法院調查證據時，知
    有刑事訴訟法第159 條第1 項不得為證據之情形，亦未於言
    詞辯論終結前聲明異議，茲審酌該等言詞陳述及書面陳述作
    成時之情況，並無不宜作為證據之情事，依刑事訴訟法第15
    9 條之5 之規定，自得作為證據，合先敘明。
二、前揭犯罪事實，業據被告甲○○於本院審理中坦承不諱，核
    與告訴人乙○○於警詢及偵查中所指述之情節相符，並有馬
    偕紀念醫院96年9 月18日出具之乙種診斷證明書、告訴人乙
    ○○受傷部位之照片及上開載有「我”幹你娘」字樣之紙張
    影本在卷可稽，足徵被告甲○○之上開自白與事實相符；又
    被告甲○○於前揭時地在上開張貼於樓梯間之紙張上記載如
    事實欄所載之言詞，衡情應認係足以貶損他人之社會評價，
    自屬侮辱行為；而上開紙張張貼地點係在四樓樓梯間內，為
    公眾得出入之場所，足見被告甲○○為上開侮辱行為之際，
    係處於不特定多數人所得共見共聞之狀態，而達公然程度。
    本件事證明確，被告甲○○之犯行洵堪認定，應予依法論科
    。
三、按刑法第310 條誹謗罪之成立，必須意圖散布於眾，而指摘
    或傳述足以毀損他人名譽之具體事實，倘僅抽象地公然為謾
    罵或嘲弄，並未指摘具體事實，則屬刑法第309 條第1 項之
    公然侮辱罪範疇（最高法院86年度臺上字第6920號著有判決
    可資參照）。核被告甲○○之上開行為，分別係犯刑法第
    309 條第1 項之公然侮辱罪及同法第277 條第1 項之傷害罪
    。公訴意旨認被告甲○○於前開紙張上記載「我”幹你娘」
    之行為係犯刑法第310 條第2 項之加重誹謗罪嫌，然依卷附
    之紙張所載內容，其意僅在抽象之謾罵及嘲弄，而未指摘具
    體事實，顯與誹謗罪之構成要件有間，惟其基本事實同一，
    且經檢察官於本院審理中當庭更正應適用之法條為刑法第30
    9 條第1 項之公然侮辱罪，本院自得加以審究，毋庸變更起
    訴法條。又其所犯上開傷害及公然侮辱罪間，犯意各別，罪
    名互異，應予分論併罰。爰審酌被告甲○○未曾受有期徒刑
    以上刑之宣告，此有臺灣高等法院被告前案紀錄表一份在卷
    可稽，其因告訴人乙○○於走廊上堆置物品產生異味而與之
    發生爭執，並以上開方式辱罵告訴人乙○○，復因要求清運
    未獲結果而發生口角，並出手毆打告訴人乙○○成傷，其雖
    未能與告訴人乙○○達成和解，然於犯後尚能坦承犯行，並
    表明願意向告訴人乙○○道歉及賠償醫藥費用，及其品行、
    目的、手段、生活狀況、智識程序及所生損害等一切情狀，
    分別量處如主文所示之刑，並就拘役及罰金部分分別諭知易
    科罰金及易服勞役之折算標準。
據上論斷，應依刑事訴訟法第284條之1、第299條第1項前段，刑
法第277條第1項、第309條第1項、第41條第1項、第42條第3項、
第51條第10款，刑法施行法第1條之1，判決如主文。
本案經檢察官鄭富城到庭執行職務。
中    華    民    國    97    年    1    月    28     日
                  刑事第五庭法  官  黃雅君
以上正本證明與原本無異。
如不服本判決應於判決送達後10日內向本院提出上訴狀，其未敘
述上訴之理由者並得於提起上訴後20日內向本院補提理由書 (均
須按他造當事人之人數附繕本)。
                            書記官  簡湘雲
中    華    民    國    97    年    1     月    28    日
附錄本案論罪科刑法條：
刑法第277條第1項、第309條第1項
中華民國刑法第277條
傷害人之身體或健康者，處 3 年以下有期徒刑、拘役或 1 千元
以下罰金。
中華民國刑法第309條
公然侮辱人者，處拘役或 3 百元以下罰金。


司法院資訊處製作；財團法人民間司法改革基金會備份。
